Config:
  hfst:
    Gen: ../../../src/generator-gt-norm.hfst
    Morph: ../../../src/analyser-gt-norm.hfst
  xerox:
    Gen: ../../../src/generator-gt-norm.xfst
    Morph: ../../../src/analyser-gt-norm.xfst
    App: lookup

Tests:

# todo:
# Proofread the gold standard (below)
# Then: run analyser, then correct. 


  Verb - võʹllʼjed: # Verb 'to jump, momentanious' - full paradigm
     võʹllʼjed+V+Ind+Prs+Sg1: võʹllʼjam
     võʹllʼjed+V+Ind+Prs+Sg2: võʹllʼjak
     võʹllʼjed+V+Ind+Prs+Sg3: võʹllai
     võʹllʼjed+V+Ind+Prs+Pl1: võʹllʼjep
     võʹllʼjed+V+Ind+Prs+Pl2: võʹllʼjeʹped
     võʹllʼjed+V+Ind+Prs+Pl3: võʹllʼje 
     võʹllʼjed+V+Ind+Prs+4: võʹllʼjet 
     võʹllʼjed+V+Ind+Prs+ConNeg: võʹlle

     võʹllʼjed+V+Ind+Prt+Sg1: võʹllʼjem
     võʹllʼjed+V+Ind+Prt+Sg2: võʹllʼjiǩ
     võʹllʼjed+V+Ind+Prt+Sg3: võʹllʼji
     võʹllʼjed+V+Ind+Prt+Pl1: [võʹllʼjim, võʹllʼjin, võʹllʼjiim, võʹllʼjiin]
     võʹllʼjed+V+Ind+Prt+Pl2: [võʹllʼjid, võʹllʼjiid]
     võʹllʼjed+V+Ind+Prt+Pl3: võʹllʼje
     võʹllʼjed+V+Ind+Prt+4: võʹllʼješ
     võʹllʼjed+V+Ind+Prt+ConNeg: [võʹllʼjam, võʹllʼjâmma]

     võʹllʼjed+V+Pot+Sg1: võʹllʼjeʹžem
     võʹllʼjed+V+Pot+Sg2: võʹllʼjeʹžiǩ
     võʹllʼjed+V+Pot+Sg3: võʹllʼjež
     võʹllʼjed+V+Pot+Pl1: [võʹllʼjeʹžep, võʹllʼjeʹžim, võʹllʼjeʹžin]
     võʹllʼjed+V+Pot+Pl2: võʹllʼjeʹžid 
     võʹllʼjed+V+Pot+Pl3: võʹllʼjeʹže
     võʹllʼjed+V+Pot+4: võʹllʼjeʹžet
     võʹllʼjed+V+Pot+ConNeg: võʹllʼjeʹže

     võʹllʼjed+V+Cond+Sg1: võʹllʼjeʹčem
     võʹllʼjed+V+Cond+Sg2: võʹllʼjeʹčiǩ
     võʹllʼjed+V+Cond+Sg3: võʹllʼjeʹči
     võʹllʼjed+V+Cond+Pl1: [võʹllʼjeʹčim, võʹllʼjeʹčin, võʹllʼjeʹčep]
     võʹllʼjed+V+Cond+Pl2: võʹllʼjeʹčid
     võʹllʼjed+V+Cond+Pl3: võʹllʼjeʹče
     võʹllʼjed+V+Cond+4: võʹllʼjeʹčeš
     võʹllʼjed+V+Cond+ConNeg: võʹllʼjeʹče

     võʹllʼjed+V+Imprt+Sg2: võʹlle
     võʹllʼjed+V+Imprt+Sg3: võʹllʼjââǥǥas
     võʹllʼjed+V+Imprt+Pl1: võʹllʼjâkap
     võʹllʼjed+V+Imprt+Pl2: võʹllʼjeʹǩed
     võʹllʼjed+V+Imprt+Pl3: võʹllʼjâkaz
     võʹllʼjed+V+Imprt+2+ConNeg: võʹlle
     võʹllʼjed+V+Imprt+13+ConNeg: võʹllʼjuku

     võʹllʼjed+V+Inf: võʹllʼjed    
     võʹllʼjed+V+ActEss: võʹllʼjeʹmen
     võʹllʼjed+V+Actio: võʹllʼjam
     võʹllʼjed+V+PrsPrc: võʹllʼjeei
     võʹllʼjed+V+PrfPrc: [võʹllʼjam, võʹllʼjâmma]
     võʹllʼjed+V+Pass+PrfPrc: [võʹllʼjummu, võʹllʼjum]
     võʹllʼjed+V+VAbess: [võʹllʼjeǩâni, võʹllʼjeǩeânai]
     võʹllʼjed+V+GerTemp: võʹllʼjeen
     võʹllʼjed+V+GerInstr: võʹllʼjeeʹl


